臺灣板橋地方法院刑事判決　　　　　　　 94年度易字第853號
公　訴　人　臺灣板橋地方法院檢察署檢察官
被　　　告　甲○○
上列被告因詐欺案件，經檢察官提起公訴（94年度偵字第8551號）
，本院依簡式審判程序判決如下：
    主  文
甲○○連續意圖為自己不法之利益，以無線方式，盜用他人電信
設備通信，處有期徒刑參月，如易科罰金，以參佰元折算壹日。
緩刑貳年。扣案之ＮＯＫＩＡ２１００型行動電話壹支、晶片卡
（門號0000000000號）壹枚均沒收。
    事  實
一、甲○○係太平洋房屋仲介股份有限公司樹林分店（以下簡稱
    太平洋房屋，設於臺北縣樹林市○○路○段一三０號一樓）
    之業務主任，其因業務需要，常黏貼房屋廣告在臺北縣新莊
    市、土城市等市公所轄區內之電線桿或牆壁上，為規避因違
    規刊登房屋廣告致違反廢棄物清理法之罰鍰，竟以不詳方式
    取得不詳人士冒用乙○○名義向和信電訊股份有限公司（以
    下簡稱和信電訊）租用、已完成開卡手續、惟已無儲值金額
    僅能接聽來電之0000000000號易付卡行動電話門
    號晶片卡一枚後，旋基於意圖為自己不法利益之概括犯意，
    於民國九十三年三月十一日、同年月十四日、同年四月六日
    ，在臺北縣土城市○○路二二二號牆柱滅火器、臺北縣新莊
    市○○路四九七巷巷口電線桿及臺北縣土城市○○路二０二
    巷三號牆壁等處，張貼填載有上揭行動電話號碼之房屋廣告
    ，使臺北縣土城市公所、臺北縣新莊市公所均陷於錯誤，誤
    以為乙○○係張貼房屋廣告之行為人，遂對乙○○裁罰，甲
    ○○因而連續取得規避罰鍰之不法利益。甲○○復基於意圖
    為自己不法利益之概括犯意，自九十三年三月二十日起至同
    年六月二十日止將上開易付卡門號插入其所有之ＮＯＫＩＡ
    ２１００型行動電話內，啟動上開晶片卡內含屬電腦電磁紀
    錄之電子序號及內碼，向和信電訊傳送無線電磁訊號，隱瞞
    其非合法使用人之事實，在太平洋房屋上址辦公室內，接聽
    因看見前述房屋廣告而撥打0000000000號電話聯
    絡之客戶電話，使和信電訊設於臺北縣各地之基地臺電腦網
    路交換系統陷於錯誤，誤認係原承租人乙○○所使用，而提
    供接收通話之電信服務，以此無線方式盜用他人電信設備通
    信，合計詐得至少一千五百六十二秒之不法通話利益。嗣乙
    ○○接獲臺北縣樹林市公所、臺北縣土城市公所寄發之違反
    廢棄物清理法罰鍰處分通知書，發覺有異，經報警處理後，
    始查悉上情。
二、案經臺北縣政府警察局樹林分局移送臺灣板橋地方法院檢察
    署檢察官偵查起訴。本院於準備程序進行中，被告甲○○就
    被訴事實為有罪之陳述，經告知簡式審判程序之旨，並聽取
    公訴人、被告之意見後，本院合議庭裁定由受命法官獨任進
    行簡式審判程序。
    理  由
一、上揭犯罪事實，業據被告於本院準備程序、審理時均自白不
    諱，核與告訴人乙○○於警詢、偵查及本院審理時陳述之情
    節相符，復有和信電訊客戶基本資料、行動電話通聯紀錄、
    通聯調閱查詢單、臺北縣土城市公所及新莊市公所處理違反
    廢棄物清理法案件告發單、罰鍰處分通知單及現場照片一張
    在卷可稽，復有行動電話一支、晶片卡一枚扣案可佐，足認
    被告之自白核與事實相符。從而本案事證明確，被告犯行堪
    予認定。
二、核被告所為，係犯刑法第三百三十九條第二項之詐欺得利罪
    ，及電信法第五十六條第一項之盜用他人電信設備通信罪。
    被告先後多次詐欺得利及以無線方式盜用他人電信設備通信
    之犯行，均時間緊接，所犯係構成要件相同之罪，顯係各基
    於概括犯意為之，為連續犯，均應依法論以一罪，並皆加重
    其刑。所犯上開二罪，有方法結果之牽連關係，應依刑法第
    五十五條規定，從較重之電信法第五十六條第一項之罪論處
    。公訴人已於本院準備程序、審理時追加被告違反電信法第
    五十六條第一項部分之犯罪事實，本院自得併予審究。爰審
    酌被告素行良好，犯後態度亦佳，暨其犯罪之動機、目的、
    手段、所生危害等一切情狀，量處如主文所示之刑，並諭知
    易科罰金之折算標準。又被告前未曾受有期徒刑以上刑之宣
    告，有臺灣高等法院被告全國前案紀錄表一份在卷可考，其
    因一時失慮致罹刑典，惟已坦承犯錯，當庭向被害人乙○○
    表達歉意並請求原諒，乙○○復表明願意給予被告緩刑之機
    會，堪認經此偵審程序之教訓，被告已知所警惕而信無再犯
    之虞，是本院認上開所宣告之刑，以暫不執行為適當，爰併
    予宣告緩刑二年，以啟自新。扣案之ＮＯＫＩＡ２１００型
    行動電話一支、晶片卡（門號0000000000號）一
    枚，均係被告犯電信法第五十六條第一項之罪所使用之電信
    器材，應依同法第六十條規定宣告沒收。
三、檢察官公訴意旨另以：被告將0000000000號門號
    置入其所有之行動電話機具內，連續用以接聽不特定人見前
    開房屋銷售廣告上所載之行動電話號碼後撥打聯絡，遂行房
    屋銷售目的，使和信電訊陷於錯誤，誤認係適法之使用人而
    予撥接，而取得房屋仲介成功之財產上不法利益，因認被告
    此部分亦涉犯刑法第三百三十九條第二項之詐欺得利罪嫌云
    云。然被告取得房屋仲介成功之利益，係其自身經營事業所
    得之成果，被告並未對有意願承買房屋而與其聯繫之客戶施
    以何種詐術，該些客戶亦未陷於何等錯誤以致同意被告之仲
    介，是檢察官此部分所認，容有未洽，惟檢察官復認此部分
    與前揭論罪之詐欺得利罪間，有連續犯之裁判上一罪關係，
    爰不另為無罪之諭知，附此敘明。
四、如不服本判決，得自收受送達之日起十日內，向本院提出上
    訴。
據上論斷，應依刑事訴訟法第二百七十三條之一第一項、第二百
九十九條第一項前段，電信法第五十六條第一項、第六十條，刑
法第十一條前段、第五十六條、第三百三十九條第二項、第五十
五條、第四十一條第一項前段、第七十四條第一款，罰金罰鍰提
高標準條例第二條，判決如主文。
本案由檢察官黃明絹提起公訴，經檢察官溫祖德到庭執行職務。
中　　華　　民　　國　　94　　年　　10　　月　　20　　日
                  刑事第九庭    法  官  劉元斐
上列正本證明與原本無異。
如不服本判決，應於判決送達後十日內向本院提出上訴狀 (應附
繕本) ，上訴於臺灣高等法院。
                                書記官  郭玉芬
中　　華　　民　　國　　94　　年　　10　　月　　20　　日
附錄本案論罪科刑所引法條：
刑法第三百三十九條：
意圖為自己或第三人不法之所有，以詐術使人將本人或第三人之
物交付者，處五年以下有期徒刑、拘役或科或併科一千元以下罰
金。
以前項方法得財產上不法之利益或使第三人得之者，亦同。
前二項之未遂犯罰之。
電信法第五十六條：
意圖為自己或第三人不法之利益，以有線、無線或其他電磁方式
，盜接或盜用他人電信設備通信者，處五年以下有期徒刑，得併
科新台幣一百五十萬元以下罰金。
意圖供自己或第三人盜接或盜用他人電信設備通信，而製造、變
造或輸入電信器材者，處一年以上七年以下有期徒刑，得併科新
台幣三百萬元以下罰金。意圖供第三人盜接或盜用他人電信設備
通信，而販賣、轉讓、出租或出借電信器材者，亦同。
意圖供自己或第三人犯罪之用而持有前項之電信器材者，處三年
以下有期徒刑，得併科新台幣五十萬元以下罰金。
第一項及第二項之未遂犯罰之。
